en: Hydration bladder compatibility: Compatible; Includes hydration bladder; Not compatible; Other
zh-CN: 水袋内胆兼容性: 兼容; 含水袋; 不兼容; 其他
sv: Kompatibilitet med vätskeblåsa: Kompatibel; Inkluderar vätskeblåsa; Inte kompatibel; Övrigt
it: Compatibilità con la sacca per l'idratazione: Compatibile; Include sacca idrica; Non compatibile; Altro
th: การใช้งานร่วมกันกับถุงน้ำดื่ม: เข้ากันได้; มีถุงน้ำให้; เข้ากันไม่ได้; อื่นๆ
ja: ハイドレーションブラダーとの互換性: 互換性あり; ハイドレーションブラダー付属; 互換性なし; その他
fi: Nesteytyspussin yhteensopivuus: Yhteensopiva; Sisältää juomarakon; Ei yhteensopiva; Muu
sk-SK: Kompatibilita s hydratačným vakom: Kompatibilné; Obsahuje hydrovak; Nekompatibilné; Iné
nl: Drinkblaas compatibiliteit: Compatibel; Inclusief waterzak; Niet compatibel; Overig
el: Συμβατότητα με ασκό ενυδάτωσης: Συμβατό; Περιλαμβάνει ασκό υδροδοσίας; Μη συμβατό; Άλλο
zh-TW: 水袋相容性: 相容; 包含水袋; 不相容; 其他
pt-PT: Compatibilidade com reservatório de hidratação: Compatível; Inclui bolsa de hidratação; Não compatível; Outro
lt-LT: Hidratacijos šlapimo pūslės suderinamumas: Suderinama; Su gėrimo pūsle; Nesuderinama; Kita
de: Kompatibilität mit Trinkblasen: Kompatibel; Inklusive Trinkblase; Nicht kompatibel; Sonstiges
cs: Kompatibilita s hydratačními vaky: Kompatibilní; Včetně hydrovaku; Nekompatibilní; Ostatní
pl: Kompatybilność z bukłakiem hydracyjnym: Kompatybilny; Bukłak w zestawie; Niekompatybilny; Inne
ro-RO: Compatibilitatea pungii de hidratare: Compatibil; Include rezervor de hidratare; Incompatibil; Altele
sl-SI: Združljivost s hidracijskim mehom: Združljivo; Vključuje meh za vodo; Ni združljivo; Drugo
nb: Kompatibilitet med drikkeblære: Kompatibel; Inkluderer drikkeblære; Ikke kompatibel; Annet
tr: Su torbası uyumluluğu: Uyumlu; Su torbası dahil; Uyumlu değil; Diğer
ko: 수분 공급용 물통 호환성: 호환 가능; 하이드레이션 블래더 포함; 호환 안 됨; 기타
hu: Hidratáló tasak kompatibilitása: Kompatibilis; Ivózsákot tartalmaz; Nem kompatibilis; Egyéb
hr-HR: Kompatibilnost hidratacijskog mjehura: Kompatibilno; Uključuje mjehur za vodu; Nije kompatibilno; Ostalo
fr: Compatibilité avec une poche d’hydratation: Compatible; Poche à eau incluse; Non compatible; Autre
bg-BG: Съвместимост с хидратиращ резервоар: Съвместимо; Включва хидратиращ мехур; Несъвместимо; Други
da: Kompatibilitet med væskeblære: Kompatibel; Inkluderer drikkeblære; Ikke kompatibel; Andet
vi: Khả năng tương thích với túi đựng nước: Tương thích; Gồm túi đựng nước; Không tương thích; Khác
es: Compatibilidad con bolsas de hidratación: Compatible; Incluye bolsa de hidratación; No compatible; Otra
pt-BR: Compatibilidade com reservatório de hidratação: Compatível; Inclui reservatório de hidratação; Não compatível; Outro
ru: Совместимость с гидратором: Совместимо; Включает гидратор; Несовместимо; Другое